臺灣新北地方法院刑事判決
111年度原交易字第34號
公  訴  人  臺灣新北地方檢察署檢察官
被      告  李英雄


選任辯護人  林重宏律師
上列被告因公共危險案件，經檢察官提起公訴（111年度偵字第1
6598號），被告於準備程序中就起訴事實為有罪之陳述，經告知
簡式審判程序之旨，並聽取當事及辯護人之意見後，經本院裁定
改依簡式審判程序進行，判決如下：
    主  文
甲○○駕駛動力交通工具，而吐氣所含酒精濃度達每公升零點貳伍
毫克以上，累犯，處有期徒刑柒月。
    事  實
一、甲○○於民國111年3月8日10時30分許起至同日15時許止，在
    新北市新莊區中華路某處之工作地點內飲酒後，其明知酒後
    不得駕駛動力交通工具，竟未待體內酒精代謝完畢，即於同日1
    7時許，自前上址無照騎乘車牌號碼000-0000號普通重型機
    車上路。嗣於同日17時25分許，行經新北市新莊區中正路與
    新泰路口時，不慎撞擊同向前方由葉舜翔所騎乘、搭載何子
    盈之車牌號碼000-0000號普通重型機車（過失傷害部分則未
    據告訴），旋經警據報前往處理，於同日17時51分許當場測
    得甲○○吐氣酒精濃度達每公升0.90毫克。　　
二、案經新北市政府警察局新莊分局報告臺灣新北地方檢察署檢
    察官偵查起訴。
    理  由
一、本案被告甲○○所犯係死刑、無期徒刑或最輕本刑為3年以上
    有期徒刑以外之罪，其於準備程序中就前揭被訴事實為有罪
    之陳述，經本院告知簡式審判程序之旨，並聽取公訴人、被
    告及辯護人之意見後，經裁定進行簡式審判程序審理，則本
    案證據之調查，依刑事訴訟法第273條之2規定，自不受同法
    第159條第1項、第161條之2、第161條之3、第163條之1及第
    164條至第170條規定之限制，合先敘明。
二、上揭事實，業據被告於警詢、偵查中、本院準備程序及審理
    時均坦承不諱（見偵字卷第17至25、93至95頁、本院原交易
    字卷第44、53頁），核與證人葉舜翔、何子盈於警詢中之陳
    述大致相符（見偵字卷第27至29、31至33頁），並有新北市
    政府警察局新莊分局道路交通事故現場圖（見偵字卷第47頁
    ）、道路交通事故調查報告表(一)(二)各1份（見偵字卷第4
    9至51頁）、事故現場及車損照片共23張（見偵字卷第73至7
    9頁）、監視器錄影畫面截圖4張（見偵字卷第69至71頁）、
    道路交通事故當事人酒精測定紀錄表（見偵字卷第57頁）、
    財團法人工業技術研究院呼氣酒精測試器檢定合格證書（見
    偵字卷第65頁）、車輛詳細資料報表（見偵字卷第61頁）、
    公路監理電子閘門系統證號查詢駕駛人資料各1份（見偵字
    卷第59頁）及新北市政府警察局舉發違反道路交通管理事件
    通知單影本2份（見偵字卷第63頁）在卷可稽，是被告前揭
    任意性自白與事實相符，堪予採信。本案事證明確，被告犯
    行洵堪認定，應予依法論科。
三、核被告所為，係犯刑法第185條之3第1項第1款之駕駛動力交
    通工具而吐氣所含酒精濃度達每公升0.25毫克以上罪。
四、被告前於107年間因公共危險案件，經臺灣苗栗地方法院以1
    07年度原交易字第9號判決判處有期徒刑6月確定，於108年5
    月5日執行完畢等情，有其臺灣高等法院被告前案紀錄表在
    卷可查，且被告亦對前揭紀錄表所載上開執畢一情，於本院
    審理時表示無意見（見本院原交易字卷第53頁），應足以證
    明被告因上開案件已執行完畢之事實，是被告於受徒刑之執
    行完畢後，5年以內故意再犯有期徒刑以上之本罪，為累犯
    ，且考量本案與前案所構成累犯之公共危險案件均係犯同種
    犯罪，足認被告具有特別之惡性，刑罰感應力較為薄弱，有
    必要依刑法第47條第1項之規定加重其刑（司法院大法官釋
    字第775號解釋意旨及最高法院110年度台上大字第5660號裁
    定意旨參照）。
五、爰以行為人之責任為基礎，審酌被告於本案前，業已因公共
    危險案件，①於102年間，經本院以102年度交簡字第5301號
    判決判處有期徒刑3月確定；②再於104年間，經本院以104年
    度原交簡字第187號判決判處有期徒刑5月確定（前揭案件均
    不構成累犯）；③復於106年間，經臺灣苗栗地方法院以106
    年度苗原交簡字第95號判決判處有期徒刑6月確定（未經檢
    察官主張構成累犯）；④於107年間，經臺灣苗栗地方法院以
    107年度原交易字第9號判決判處有期徒刑6月確定（此案件
    構成累犯，不予重複評價）等情，有臺灣高等法院被告前案
    紀錄表在卷可按，可見被告於本案前已有多次犯服用酒類致
    不能安全駕駛動力交通工具罪之相關科刑紀錄，竟猶不知悔
    改，一再違反相同罪名之本案，顯見其並未確實戒除酒後駕
    車之惡習，且其明知酒精成分對人之意識能力具有不良影響
    ，超量飲酒後將導致對於周遭事務之辨識及反應能力較平常
    薄弱，倘騎乘機車行駛於道路上，將對自身及一般往來公眾
    造成高度危險，竟仍於欠缺駕駛執照之狀態下，仍服用酒類
    致其呼氣酒精濃度達每公升0.90毫克而不能安全駕駛之情形
    下，猶騎乘機車行駛於一般道路上，危害公眾往來行車安全
    ，並致用路人受傷，顯見被告之法治觀念薄弱，所為應予非
    難；兼衡被告犯後於偵審期間均坦承犯行，及其自承高中畢
    業之智識程度、目前從事建築業，月收入新臺幣5萬7千元至
    6萬5千元左右，與3個女兒（2個成年、1個未成年）同住，
    需扶養尚未成年女兒1名以及年邁之母親之家庭經濟生活狀
    況等一切具體情狀（見本院原交易字卷第55、58頁），量處
    如主文所示之刑，以示懲儆。
據上論斷，應依刑事訴訟法第273條之1第1項、第299條第1項前
段（本件依刑事判決精簡原則僅記載程序法條），判決如主文。
本案經檢察官乙○○提起公訴，檢察官許慈儀到庭執行職務。
中　　華　　民　　國　　111 　年　　11　　月　　29　　日
                  刑事第二十庭  法  官  林翠珊
上列正本證明與原本無異。
如不服本判決，應於判決送達後20日內敘明上訴理由，向本院提
出上訴狀（應附繕本），上訴於臺灣高等法院。其未敘述上訴理
由者，應於上訴期間屆滿後20日內向本院補提理由書「切勿逕送
上級法院」。
                                書記官  王敏芳
中　　華　　民　　國　　111 　年　　11　　月　　29　　日
附錄本判決論罪法條：
中華民國刑法第185條之3
駕駛動力交通工具而有下列情形之一者，處3年以下有期徒刑，
得併科30萬元以下罰金：
一、吐氣所含酒精濃度達每公升零點二五毫克或血液中酒精濃度
    達百分之零點零五以上。
二、有前款以外之其他情事足認服用酒類或其他相類之物，致不
    能安全駕駛。
三、服用毒品、麻醉藥品或其他相類之物，致不能安全駕駛。
因而致人於死者，處3年以上10年以下有期徒刑，得併科2百萬元
以下罰金；致重傷者，處1年以上7年以下有期徒刑，得併科1百
萬元以下罰金。
曾犯本條或陸海空軍刑法第54條之罪，經有罪判決確定或經緩起
訴處分確定，於十年內再犯第1項之罪因而致人於死者，處無期
徒刑或5年以上有期徒刑，得併科3百萬元以下罰金；致重傷者，
處3年以上10年以下有期徒刑，得併科2百萬元以下罰金。